臺北高等行政法院判決
　　　　　　　　　　　　　93年度訴字第00420號
　　　　　　　　　　　　　　　.
原　　　告　甲○○
被　　　告　勞工保險局
代　表　人　乙○總經理）住同.
訴訟代理人　丁○○
　　　　　　丙○○
上列當事人間因勞保事件，原告不服行政院勞工委員會中華民國
92年11月21日勞訴字第0920044276號訴願決定（發文日期：92年
12月5日）提起行政訴訟。本院判決如下：
　　主  文
原告之訴駁回。
訴訟費用由原告負擔。
　　事  實
一、事實概要：
    原告原以特品股份有限公司為投保單位，參加勞工保險為被
    保險人。原告以其於民國（下同）92年2月28日退職，於92
    年3月4日（被告收文日期）申請老年給付，案經被告審查，
    以其保險年資合計滿12年又13日，依勞工保險條例第58條、
    第59條及第61條規定，乃以92年3月11日（受理號碼：第00-
    00000號）函（下稱原處分）核定所請老年給付，應按其退
    職當月起前3年之平均月投保薪資新臺幣（下同）40,311元
    核發12個月老年給付，合計為483,732元。原告不服，向勞
    工保險監理委員會申請審議，經該會於92年6月30日以92保
    監審字第1454號審定書審定申請審議駁回後，原告仍不服，
    經提起訴願遭決定駁回後，遂提起行政訴訟。
二、兩造聲明：
  (一)原告聲明：
    1.訴願決定、爭議審定及原處分關於後開聲明第2項均撤銷。
    2.被告應再作成給付原告1,007,775元之行政處分。
　(二)被告聲明：如主文所示。
三、兩造之爭點：
　(一)原告主張之理由：
    按被告係為保障勞工而設立，勞保並非保障年齡，而係保障
    有工作的勞工，故勞工在有工作時，準時繳付保險費給被告
    ，即為防範失業時可由被告提供保障。準此，若被告對65歲
    以上有工作能力的勞工不予保障，即不應持續向原告收取65
    歲至78歲期間之勞保費用，否則即應核發原告合併至78歲退
    職為止期間年資之老年給付。且原告現已79歲，無職也無子
    ，雙目亦快失明，全賴老年給付維生，懇請鈞院賜判如訴之
    聲明，命被告發放給原告應得之自65歲至78歲期間年資之老
    年給付。
  (二)被告主張之理由：
    原告雖主張其係於66年開始投保，迄92年2月28日 (78歲)退
    職，被告應依原告實際工作年資核發給自66年8月25日至92
    年2月28日之老年給付云云。惟查原告自66年8月25日起加保
    至92年2月28日退職時，其勞工保險年資雖合計滿25年又188
    日，然因原告係13年9月7日出生，故於73年9月6日即年滿60
    歲，而僅得依勞工保險條例第61條規定，核算其60歲以後之
    年資至滿65歲（即78年9月6日）止，故被告合併原告60歲以
    前之保險年資共12年又13日，並依其退職當月起前3年之平
    均月投保薪資40,311元核發12個月老年給付，合計為483,73
    2元，並無違誤。
　　理  由
一、原告起訴時，被告之代表人為廖碧英，嗣於訴訟中變更為乙
    ○，茲據新任代表人具狀聲明承受訴訟，核無不合，應予准
    許。
二、原告主張：其係於66年開始投保，迄92年2月28日 (78歲)退
    職，被告應依原告實際工作年資核發給自66年8月25日至92
    年2月28日之老年給付，據此，依行政訴訟法第5條第2項規
    定，求為判決如聲明所示云云。被告則以：依勞工保險條例
    第61條規定，原告年逾60歲繼續工作者，其逾60歲以後之保
    險年資最多以5年計，再合併60歲以前之保險年資，共計老
    年給付之保險年資為12年又13日，原處分核發12個月老年給
    付，並無違誤，求為判決駁回原告之訴等語。
三、按勞工保險條例第59條規定：「被保險人依前條第1項規定
    請領老年給付者，其保險年資合計每滿1年按其平均月投保
    薪資，發給1個月老年給付；其保險年資合計超過15年者，
    其超過部分，每滿1年發給2個月老年給付。但最高以45個月
    為限，滿半年者以1年計。」第61條規定：「被保險人年逾
    60歲繼續工作者，其逾60歲以後之保險年資最多以5年計，
    於退職時依第59條規定核給老年給付。但合併60歲以前之老
    年給付，最高以50個月為限。」
四、原告為勞工保險被保險人，於66年8月25日加保，迄92年2月
    28日退職，於92年3月4日申請老年給付，案經被告審查，以
    其保險年資合計資滿12年又13日，乃以原處分核定所請老年
    給付，應按其退職按當月起前3年之平均月投保薪資40,311
    元核發12個月老年給個付，合計為483,732元等情，為兩造
    所不爭，並有勞工保險並給付申請書、處分附原處分卷可稽
    ，堪認屬實。
五、本件之爭執，在於原告老年給付之保險年資究為多少？經查
    ：原告自66年8月25日加保日起至92年2月28日退職時，其勞
    工保險年資雖合計滿25年又188日，然因原告係13年9月7日
    出生，有身分證影本附原處分可憑，其於73年9月6日即年滿
    60歲，依勞工保險條例第61條規定，年逾60歲繼續工作者，
    其逾60歲以後之保險年資最多以5年計，即應計算其60歲以
    後之年資至滿65歲（即78年9月6日）止；合併原告60歲以前
    之保險年資為7年13日，共計老年給付之保險年資為12年又
    13日。原告主張被告應依原告實際工作年資核發給自66年8
    月25日至92年2月28日之老年給付云云，與法不合，自不足
    採。依勞工保險條例第59條規定，原告之老年給付為12個月
    ，按原告退職當月起前3年之平均月投保薪資40,311元，其1
    2個月老年給付，合計為483,732元。
六、綜上所述，原處分以原告保險年資合計滿12年又13日，核發
    12個月老年給付，合計為483,732元，認事用法並無違誤，
    爭議審定及訴願決定遞予維持，亦無不合。原告猶執前詞，
    訴請如聲明所示，為無理由，應予駁回。
據上論結，本件原告之訴為無理由，爰依行政訴訟法第98條第3
項前段，判決如主文。
中　　華　　民　　國　　94　　年　 　3　　月　 23  　 日
                            第三庭審判長法  官　王立杰
                                        法  官  王碧芳
                                        法  官  胡方新
上為正本係照原本作成。
如不服本判決，應於送達後20日內，向本院提出上訴狀並表明上
訴理由，如於本判決宣示後送達前提起上訴者，應於判決送達後
20日內補提上訴理由書（須按他造人數附繕本）。
中　　華　　民　　國　　94　　年　 　3　　月　 23  　 日
                                        書記官  陳幸潔
